臺中高等行政法院裁定
111年度交上字第5號
上  訴  人  陳貴明                                      

被 上訴 人  交通部公路總局新竹區監理所

代  表  人  吳季娟              
上列當事人間交通裁決事件，上訴人對於中華民國110年12月7日
臺灣苗栗地方法院110年度交字第40號行政訴訟判決，提起上訴
，本院裁定如下：
　　主  文
上訴駁回。
上訴審訴訟費用新臺幣750元由上訴人負擔。
    理  由
按對於交通裁決事件之判決提起上訴，非以其違背法令為理由
  ，不得為之，且應於上訴理由中表明原判決所違背之法令及其
  具體內容之事由，或表明依訴訟資料可認為原判決有違背法令
  之具體事實之事由，行政訴訟法第237條之9第2項準用第235條
  第2項及第236條之1規定甚明。是對於地方法院交通裁決事件
  之判決上訴，非以其違背法令，且於上訴理由中表明上開事由
  之一者，即屬不應准許，自應認為不合法而駁回之。又依同法
  第237條之9第2項準用第236條之2第3項、第243條第1項規定，
  判決不適用法規或適用不當者，為違背法令；而判決有第243
  條第2項所列各款情形之一者，為當然違背法令。故當事人對
  於地方法院交通裁決事件之判決上訴，依行政訴訟法第237條
  之9第2項準用第236條之2第3項、第243條第1項規定，以判決
  有不適用法規或適用不當為理由時，其上訴狀或理由書應表明
  原判決所違背之法令及其具體內容；若係成文法以外之法則，
  應揭示該法則之旨趣，倘為司法院解釋，則為揭示該解釋之字
  號或其內容。另以行政訴訟法第237條之9第2項準用第236條之
  2第3項、第243條第2項所列各款情形為理由時，其上訴狀或理
  由書，應揭示合於該條項各款之事實。上訴狀或理由書如未依
  此項方法表明者，即難認為已對交通裁決事件判決之違背法令
  有具體指摘，其上訴自難認為合法。
上訴人於民國110年1月2日15時18分許，駕駛車牌號碼00-0000
  號自用小客貨車（下稱系爭車輛），行經桃園市○○區○○路000
  巷口時（下稱系爭巷口），為桃園市政府警察局大園分局埔心
  派出所（下稱舉發機關）員警認有「駕車行經有燈光號誌管制
  之交岔路口闖紅燈」之違規行為，遂填製掌電字第D2SA50783
  號舉發違反道路交通管理事件通知單（下稱舉發通知單）舉發
  ，被上訴人認上訴人確有前揭違規情事，遂於110年5月12日依
  道路交通管理處罰條例（下稱道交條例）第53條第1項及違反
  道路交通管理事件統一裁罰基準及處理細則等規定，以竹監苗
  字第54-D2SA50783號裁決違反道路交通管理事件裁決書（下稱
  原處分），裁處上訴人罰鍰新臺幣（下同）4,000元整，並記
  違規點數3點。罰鍰限於110年6月11日前繳納。上訴人對原處
  分不服，於法定期間內提起本件行政訴訟。經臺灣苗栗地方法
  院（下稱原審法院）以110年度交字第40號行政訴訟判決（下
  稱原判決）將原處分關於罰鍰逾2,700元部分撤銷，上訴人其
  餘之訴駁回，上訴人不服，遂提起本件上訴。
上訴意旨略以：
　㈠上訴人於110年1月2日15時許，舉發機關員警於桃園市○○區○○
    路000號前示意上訴人停車受檢，上訴人以為巡邏臨檢才停
    車受檢，舉發機關員警當時僅以口頭聲稱看到上訴人闖紅燈
    ，即逕行開立舉發通知單，並要求上訴人於舉發通知單上簽
    名，惟上訴人當日神智清醒，行經大觀路、國際路口時，所
    見號誌確為綠燈才通過，沿途車速緩慢約時速20公里，舉發
    機關員警對上訴人攔停開單之處，距離系爭巷口即舉發地點
    360公尺之遠，已過了下一個號誌（大觀路與國際路口），
    上訴人懷疑舉發員警是否確實目睹上訴人經過系爭巷口時闖
    紅燈，當時舉發機關員警在大觀路與國際路口，該地點應無
    法看到系爭巷口之號誌，僅能看到國際路、大觀路口之號誌
    ，舉發員警誤認系爭巷口與國際路、大觀路口號誌為同步運
    作，然而上訴人事後再去該處觀察，當國際路、大觀路口紅
    燈亮起時，系爭巷口仍然為綠燈，因此兩處之號誌並非同步
    ，舉發機關員警誤認兩處號誌為同步運作，誤判上訴人有駕
    車行經有燈光號誌管制之交岔路口闖紅燈之違規行為，惟上
    訴人實際上並無闖紅燈。
  ㈡聲明：撤銷原處分。
本院查：
　原審法院就上訴人上開主張，已參酌舉發機關110年7月19日園
  警分交字第1100022690號函復說明暨員警職務報告、違規示意
  圖（原審卷第71至77頁），並通知舉發機關員警到庭證述舉發
  經過，認定上訴人確有於上開時間駕駛系爭車輛行經系爭巷口
  時，面對大觀路直行方向號誌燈號為紅燈，仍直接穿越停止線
  通過該路口，適為舉發機關員警現場目睹，隨即前去攔停，並
  製單舉發無訛。審認系爭車輛確有於行經系爭巷口，面對大觀
  路為紅燈號誌時，未遵守紅燈號誌之指示停車，仍然直接穿越
  停止線通過該路口等情，原處分關於裁罰上訴人罰鍰2,700元
  部分，核屬有據。上訴人雖以前開情詞請求廢棄原判決，但觀
  其上訴狀所載內容，無非復執業據原審論斷不採之陳詞，再予
  爭執，或就原審取捨證據、認定事實之職權行使，指摘其為不
  當，或係以其一己對法規之主觀見解，任意指摘原判決所為論
  斷有不適用法規或適用不當之情，而非具體表明合於不適用法
  規、適用法規不當、或行政訴訟法第237條之9第2項準用第236
  條之2第3項、第243條第2項所列各款之情形，難認對該判決如
  何違背法令已有具體之指摘，依首開規定及說明，應認其上訴
  為不合法，應予駁回。
又按交通裁決事件之上訴，行政法院為訴訟費用之裁判時，應
  確定其費用額，此觀行政訴訟法第237條之9第2項準用第237條
  之8第1項規定即明。本件上訴人對於交通裁決事件之上訴，既
  經駁回，則上訴審訴訟費用750元（上訴裁判費）自應由上訴
  人負擔，爰併予確定如主文第2項所示。
結論，本件上訴為不合法。
中　　華　　民　　國　　111 　年　　3 　　月　　21　　日
                臺中高等行政法院第二庭
                          審判長法  官　劉  錫  賢
                                法  官  楊  蕙  芬
                                法  官  林  靜  雯
以上正本證明與原本無異。
本裁定不得抗告。
中　　華　　民　　國　　111 　年　　3 　　月　　21　　日
                                書記官　李  孟  純